【裁判字號】    97,易,850
【裁判日期】    971016
【裁判案由】    竊盜
【裁判全文】
臺灣屏東地方法院刑事判決               97年度易字第850號
公  訴  人  臺灣屏東地方法院檢察署檢察官
被      告  乙○○
                      樓
選任辯護人  曾慶雲律師
被      告  甲○○
上列被告因竊盜案件，經檢察官提起公訴（97年度偵字第5292號
），被告於準備程序期日就被訴事實為有罪之陳述，本院合議庭
裁定由受命法官獨任進行簡式審判程序，判決如下：
    主  文
乙○○共同攜帶兇器竊盜，處有期徒刑柒月，扣案之鑰匙伍支、
活動板手壹支及砂輪機壹台均沒收；又共同攜帶兇器竊盜，處有
期徒刑柒月，扣案之鑰匙伍支、活動板手壹支及砂輪機壹台均沒
收。應執行有期徒刑壹年壹月。緩刑年，並應向指定之公益團
體、地方自治團體或社區提供捌拾小時之義務勞務，緩刑期內付
保護管束。扣案之鑰匙伍支、活動板手壹支及砂輪機壹台均沒收
。
甲○○共同攜帶兇器竊盜，處有期徒刑柒月，扣案之鑰匙伍支、
活動板手壹支及砂輪機壹台均沒收；又共同攜帶兇器竊盜，處有
期徒刑柒月，扣案之鑰匙伍支、活動板手壹支及砂輪機壹台均沒
收。應執行有期徒刑壹年壹月。緩刑年，並應向指定之公益團
體、地方自治團體或社區提供捌拾小時之義務勞務，緩刑期內付
保護管束。扣案之鑰匙伍支、活動板手壹支及砂輪機壹台均沒收
。
    事  實
一、乙○○僱用甲○○，並受人愛護理之家委託，負責維修水電
    工程。而人愛護理之家係向位在屏東縣屏東市○○路184 號
    且已停止營業之人愛醫院租用該院A 棟大樓之第5 、6 及7
    層樓使用。乙○○及甲○○藉維修水電之便，得以出入無人
    在內之人愛醫院A 棟大樓地下室及該院B 、C 棟大樓。二人
    見有機可趁，竟共同基於意圖為自己不法所有之犯意聯絡，
    為下列之犯行：
  (一)由乙○○夥同甲○○於民國97年8 月1 日中午時分，持乙○
    ○所有客觀上足以傷害人之生命、身體而可供兇器使用之活
    動扳手1 支及甲○○所有同樣客觀上足以傷害人之生命、身
    體而可供兇器使用之砂輪機1 台，至上開人愛醫院無人在內
    之處所，使用該院切割器，竊取該院鐵器、銅條及馬達等物
    品後，持往由不知情之杜德興所經營位在屏東縣屏東市橋南
    里永興巷21號之「清發資源回收場」變賣，得款新臺幣（下
    同）3 萬1000元。
  (二)二人復於97年8 月8 日中午11時許持上開活動扳手1 支及砂
    輪機1 台，至上開人愛醫院無人在內之處所，使用該院切割
    器，竊取該院鐵器、銅條等物品後，使用乙○○租來之小貨
    車（車牌號碼為XX-4463 號）分批載往上開資源回收場變賣
    。第一次變賣得款3 萬4000元，嗣於97年8 月8 日下午6 時
    30 分 許，渠等復欲將已竊得之銅管1 批、病床鐵製輪子2
    包及氧氣鋼瓶2 支，再使用該車輛載往上開資源回收場變賣
    時，為警當場查獲，而知上情。並扣得第一次變賣所得之3
    萬4000元、探照頭燈1 個、遙控器1 個、鑰匙5 支、夜間照
    明燈3 個、3 用電錶1 個、活動扳手1 支及砂輪機1 台。
二、案經屏東縣政府警察局屏東分局報請臺灣屏東地方法院檢察
    署檢察官偵查起訴。
    理  由
一、按除被告所犯為死刑、無期徒刑、最輕本刑為3 年以上有期
    徒刑之罪或高等法院管轄第一審案件者外，於法院行準備程
    序進行中，被告先就被訴事實為有罪之陳述時，審判長得告
    知被告簡式審判程序之旨，並聽取當事人、代理人、辯護人
    及輔佐人之意見後，裁定進行簡式審判程序，刑事訴訟法第
    273 條之1 第1 項定有明文，本件被告乙○○、甲○○所為
    係犯死刑、無期徒刑、最輕本刑為3 年以上有期徒刑以外之
    罪，其於準備程序中就被訴事實為有罪之陳述，經法官告知
    簡式審判程序之旨，並聽取公訴人、被告2 人及被告乙○○
    之辯護人之意見後，遂裁定進行簡式審判程序，合先敘明。
    又簡式審判程序之證據調查，不受刑事訴訟法第159 條第1
    項、第161 條之2 、第161 條之3 、第163 條之1 及第164
    條至第170 條規定之限制，刑事訴訟法第273 條之2 亦定有
    明文，故本件審理依該規定，亦排除嚴格證據調查，併予敘
    明。
二、上開事實，迭據被告乙○○及甲○○於警詢、偵訊及本院審
    理時均坦承不諱（參警卷第3 頁至第11頁、偵卷第8 頁至第
    10頁、同卷第30頁至第32頁、本院卷第35頁反面至第39頁）
    ，且與證人陳惠安於警詢及偵訊中之證述（參警卷第12頁至
    第13頁、偵卷第30頁）、證人蔡龍勝於警詢時之證述（參警
    卷第14頁至第15頁）、證人杜德興於警詢時之證述（參警卷
    第16頁至第17頁）及邱朝瑞於警詢時之證述（參警卷第18頁
    至第19頁）互核相符。此外，復有屏東縣警察局屏東分局扣
    押筆錄2 份（參警卷第20頁、同卷第23頁至第24頁）、扣押
    物品目錄表1 份（參警卷第20頁至第22頁）、失竊物品目錄
    表1 紙（參警卷第24頁）、贓物認領保管單1 紙（參警卷第
    27頁）、「清發資源回收場」收受物品登記表1 份（參警卷
    第30頁至第32頁）、貨車出租契約書1 紙（參警卷第33頁）
    及照片9 紙（參警卷第44頁至第46頁）附卷可稽。是被告2
    人上開自白核與事實相符，堪以採信。本件事證明確，被告
    2 人犯行洵堪認定，自應依法論科。
三、按活動板手及砂輪機為鋼鐵製成，質地堅硬，若持以行兇，
    客觀上均足致他人生命、身體發生危害，顯為具有危險性之
    兇器無訛；又按刑法第321 條第1 項第3 款之攜帶兇器竊盜
    罪，係以行為人攜帶兇器為其加重條件，此所謂兇器，其種
    類並無限制，凡客觀上足以對人之生命、身體、安全構成威
    脅，具有危險性之物品均屬之，且只需行竊時攜帶此具有危
    險性之兇器為已足，並不以攜帶之初有行兇意圖為必要，故
    核被告乙○○及甲○○所為係犯刑法第321 條第1 項第3 款
    之攜帶兇器竊盜罪。渠等間有犯意聯絡與行為分擔，應論以
    共同正犯。爰審酌被告2 人並無前科，素行良好，然身體健
    全卻不思正當努力工作營生，隨意竊取他人物品，欠缺對他
    人財產權之尊重，惟念及其犯後尚知坦承犯行，頗有悔意等
    一切情狀，量處如主文所示之刑，以資懲儆。又被告2 人均
    未曾受有期徒刑以上刑之宣告，有渠等臺灣高等法院被告前
    案紀錄表在卷可佐，因一時失慮至罹刑章，經此偵查、審判
    科刑教訓，應能知所警惕而無再犯之虞，本院認所宣告之刑
    以暫不執行為適當，並均宣告緩刑3 年，用勵自新，惟為使
    被告2 人確知悔悟，本院認除上開緩刑之宣告外，另有賦予
    其一定負擔之必要，並依刑法第74條第2 項第5 款之規定，
    命渠等應向指定之公益團體、地方自治團體或社區提供80小
    時之義務勞務。另因本院對被告2 人為刑法74條第2 項第5
    款提供義務勞務之宣告，是併依刑法第93條第1 項第2 款之
    規定，均諭知於緩刑期間付保護管束。扣案之鑰匙5 支，係
    被告乙○○所有，且其自承係利用該鑰匙進入人愛醫院行竊
    （參本院卷第9 頁、第38頁），故與被告乙○○所有之活動
    板手及被告甲○○所有之砂輪機同屬供犯罪所用之物，應予
    宣告沒收。而扣案之探照頭燈1 個、夜間照明燈3 個及3 用
    電錶1 個，雖經被告乙○○自陳為其所有，然係被告乙○○
    從事水電工程之用，並非專供本件犯罪所用之物，與本案尚
    無直接關連性，自無庸宣告沒收；扣案之遙控器1 個，屬人
    愛醫院所有，亦不得宣告沒收：另就扣案之3 萬4000元，雖
    係被告2 人銷贓所得，然人愛醫院就此部分在法律上仍得主
    張權利請求返還，尚不在得沒收之列，附此敘明。
據上論斷，應依刑事訴訟法第273 條之1 、第299 條第1 項前段
，刑法第28條、第321 條第1 項第3 款、第51條第5 款、第74條
第1 項第1 款、第74條第2 項第5 款、第93條第1 項第2 款、第
38條第1項第2款，判決如主文。
本案經檢察官李侑姿到庭執行職務。
中    華    民    國    97    年    10    月    16    日
                  刑事第五庭    法  官  程士傑
以上正本證明與原本無異。
如不服本判決應於收受本判決送達後10日內向本院提出上訴書狀
，其未敘述上訴理由者，應於上訴期間屆滿後20日內向本院補提
理由書狀（均須按他造當事人之人數附繕本）「切勿逕送上級法
院」
中    華    民    國    97    年    10    月    16    日
                                書記官  孫秀桃
附錄論罪科刑法條：
刑法第321條第1項第3款
犯竊盜罪而有左列情形之一者，處六月以上、五年以下有期徒刑
：
三、攜帶兇器而犯之者。


司法院資訊處製作；財團法人民間司法改革基金會備份。
